臺灣高等法院刑事判決　　　　　　　　　　　　　九十三年度交上易字第二０七號
　　上　訴　人　臺灣板橋地方法院檢察署檢察官
　　上　訴　人
　　即　被　告　乙○○
　　上　訴　人
　　兼　輔佐人　甲○○
右上訴人因被告過失傷害案件，不服臺灣板橋地方法院九十二年度交易字第六七０號
，中華民國九十三年四月二十九日第一審判決（起訴案號：臺灣板橋地方法院檢察署
九十二年度偵字第四五八０號、第七二二二號），提起上訴，本院判決如左：
    主  文
上訴駁回。
    事實及理由
一、本案經本院審理結果，認第一審以上訴人即被告乙○○犯刑法第二百八十四條第
    一項後段之過失致重傷罪，判處拘役五十日，並諭知易科罰金折算之標準為三百
    元折算一日，認事用法及量刑均無不當，應予維持，並引用第一審判決書關於被
    告乙○○部分記載之事實、證據及理由（如附件）。
二、被告上訴意旨略以：伊並未撞擊被害人，伊是被撞的，本件是被害人突然衝出來
    ，伊來不及反應，伊騎到計程車旁時，被害人逆向從計程車頭鑽出來就撞到了，
    伊無過失云云。經查，據證人鄭書豐於原審證稱：被害人（右轉後逆向）騎了一
    段，大約二台車的距離，這時就聽到很大的碰撞聲音．．．等語（見原審卷第八
    九頁），按二台車的距離約七、八公尺，足見被害人逆向行駛約七、八公尺始與
    被告碰撞，再參以卷附之現場照片所示（見偵查卷第二四至二七頁），肇事後兩
    機車車頭相向，且兩車車身前段貼碰向北倒停於永貞路往西方向之慢車道上，益
    見兩車係對撞，而被害人既已逆向行駛約七、八公尺始與被告碰撞，則被告騎乘
    機車未注意車前狀況，隨時採取必要之安全措施，其有違反道路交通安全規則第
    九十四條第三項之規定至明，且依當時係白天、路面無缺陷、無障礙物，視距良
    好，並無不能注意之情事，竟疏未注意違反上開規定致肇事，被告有過失，至為
    灼然。被告上訴意旨，仍執陳詞否認過失，為無理由，應與駁回。
三、公訴人依告訴人具狀請求上訴意旨略以：被告肇事致被害人成植物人，迄未與告
    訴人和解，毫無悔意，原審僅處拘役五十日，指摘原審量刑過輕云云；然本件之
    肇事主因係被害人柯莊美燕逆向行駛，原審斟酌被告之過失情節，量處被告拘役
    五十日尚稱允適，是公訴人之上訴為無理由，亦應駁回。
據上論結，應依刑事訴訟法第三百七十三條、第三百六十八條，判決如主文。
本案經檢察官劉靜婉到庭執行職務。
中　　　華　　　民　　　國　　九十三　　年　　　九　　　月　　 三十 　　日
                              臺灣高等法院交通法庭
                                  審判長法  官  趙  功  恆
                                        法  官  鄧  振  球
                                        法  官  李  春  地
右正本證明與原本無異。
不得上訴。
                                        書記官  柳  秋  月
中　　　華　　　民　　　國　　九十三　　年　　　九　　　月　　 三十 　　日
附錄：本案論罪科刑法條全文
刑法第二百八十四條第一項後段
因過失傷害人者，處六月以下有期徒刑、拘役或五百元以下罰金，致重傷者，處一年
以下有期徒刑、拘役或五百元以下罰金。
從事業務之人，因業務上之過失傷害人者，處一年以下有期徒刑、拘役或一千元以下
罰金，致重傷者，處三年以下有期徒刑、拘役或二千元以下罰金。
